Minutes et répertoires du notaire Philippe GOGUIER, janvier 1598 - 20 février 1622 (étude XII)
Archives nationales
- Minutes de Philippe GOGUIER, janvier 1598 - 20 février 1622; MC/ET/XII/1 - MC/ET/XII/23
  - Minutes. 1618, MC/ET/XII/20
    - Marché pour la taille du grand corps de l'orgue de Saint-Martin-des-Champs., 18 décembre 1618; MC/ET/XII/20
      ' Jean Cateman et Paul Gey, allemand et flamant, compagnons sculpteurs, demeurans à Paris, savoir ledict Cateman au prieuré Sainct-Martin et ledict Gey rue des Gravilliers, parroisse Sainct-Nicolas-des-Champs, confessent avoir promis et prometent solidairement à Regnauld Pont, maistre menuisier à Paris à ce present et acceptant de faire et parfaire bien et deuement comme il appartient la taille qu'il convient faire sur le grand corps de l'orgue par ledict Pont marchandé et faict pour Messieurs de Sainct-Martin à commaqner dès à present et continuer sans discontinuer jusques à perfection. Et ce moyennant la somme de sept vingtz une livres que ledict Pont a promis et promet leur payer au feur et à mesure qu'ilz travailleront. Promectant etc, obligeant chacun en droict soy lesdictz Cateman et Gey solidairement corps et biens, renonceant etc.
      Faict et passé à Paris ès estudes des notaires soubzsignez, l'an mil six cens dix-huict, le vingt-huictiesme decembre, après midi, et ont signé:
      Joan CATEMAN statuarius Paul GEY R. PONS DOURNEL (notaire) GOGUYER (notaire)
      Documents du Minutier central concernant l'histoire de la musique (1600-1650), par Madeleine Jurgens, tome II [études XI à XX, 1900 actes], Paris, Archives nationales, 1974, p. 790 (instrument de recherche imprimé dématérialisé, certaines notices sont plus détaillées dans la version intégrale accessible en ligne par la rubrique 'Autres instruments de recherche', voir contexte dans le Plan d’orientation général - Notaires de Paris, guides thématiques du Minutier).
    - Contrat d'apprentissage au profit d'Hugues Hinsselin, entre Suzanne Le Paultre, veuve d'Hugues Hinsselin, maître menuisier, demeurant rue Darnétal, et Jean Le Paultre, maître menuisier, demeurant rue des Gravilliers, moyennant 12 livres tournois, le contrat étant passé en présence de Madeleine Carpentier, veuve de Pierre Le Paultre, menuisier, demeurant à Halluyn, près de Mondidier, en Picardie, et mère de Suzanne., 18 décembre 1618; MC/ET/XII/20
      contrat d'apprentissage; Gravilliers (rue des); Montdidier (Somme); Hinsselin, Hugues; Le Paultre, Suzanne; Le Paultre, Jean; Carpentier, Madeleine; Le Paultre, Pierre; menuisier; menuisier
    - Marché de Joan Cateman [patronyme en caractères allemands], allemand, demeurant au prieuré Saint-Martin, et Paul Gey, flamand, demeurant rue des Gravilliers, tous deux compagnons sculpteurs, avec Régnault Pons, maître menuisier, pour la taille à faire sur le grand corps de l'orgue que Pons a fait pour Saint-Martin-des-Champs, moyennant 141 l. payables au fur et à mesure des travaux., 28 décembre 1618; MC/ET/XII/20
      Documents du Minutier central concernant les peintres, sculpteurs et graveurs au XVIIe siècle (1600-1650), par Marie-Antoinette Fleury et Martine Constans, tome II [études XI à XX, 2445 actes], Paris, Archives nationales, 2010, notice n°470 (instrument de recherche imprimé dématérialisé, certaines notices sont plus détaillées dans la version intégrale accessible en ligne par la rubrique 'Autres instruments de recherche', voir contexte dans le Plan d’orientation général - Notaires de Paris, guides thématiques du Minutier).
      Cateman, Joan; Gey, Paul; Pons, Régnault
    - DURY (Charles) maître maçon § contrat de mariage de Jean GRANETEL maître sculpteur, 18 juin 1620; MC/ET/XII/20
      Artisans XVIIe, par M. Jurgens, M.A. Fleury, R. Gourmelon et le personnel du Minutier central, 1954-1996 (fichier papier entièrement dématérialisé; voir contexte dans le Plan d’orientation général - Notaires de Paris, guides thématiques du Minutier).
      contrat de mariage; Dury, Charles
    - BRETHEUIL (Jean de) maître orfèvre § Contrat de mariage de sa fille, 10 juillet 1620; MC/ET/XII/20
      contrat de mariage; Bretheuil, Jean de
    - ORFEVRE BRETHEUIL Jean de § contrat de mariage, 10 juillet 1620; MC/ET/XII/20
  - Minutes. 1619, MC/ET/XII/21
    - Association de quatre joueurs d'instruments pour quatre ans, 25 février 1619; MC/ET/XII/21
      'Jean Amand, Martin Thoussainctz, François Joubert, et Pierre Amand, tous maistres joueurs d'instrumens à Paris, y demeurans, savoir lesdictz Amand pere et filz rue des Vertuz, parroisse Sainct-Nicolas-des-Champs, ledict Thoussainctz rue Sainct-Denys, parroisse Sainct-Laurent et ledict Joubert rue au Maire parroisse dudict Sainct-Nicolas-des-Champs, confesent eulx estre associé et se associent ensemblement ce jour d'huy jusques à quatre ans prochains venans en tous proffictz et esmolumens qui proviendront pour raison de leur exercice de jouer des instrumens la part où ilz seront mandez tant en ceste ville que faulxbourgs d'icelle, dont ledict Amand pere tiendra les basses de violon, ledict Thoussainctz les haulte conte de violon, ledict Joubert le dessus de violon et ledict Amand filz les tailles de violon sans qu'ilz puissent entreprendre sur la partye des ungs et des autres sy ce n'est de leur commung consentement sur peyne de six livres en pure perte qui sera payé par le contrevenant aux autres de leurs compagnons incontinent le cas advenu. Et ou cas que l'un desdictz associez ne peult jouer sa partie comme il fault, en ce cas il sera tenu d'en metre ing autre cappable en sa place et à ses despens.
      A la charge que tous les deniers qui proviendront de leur exercice se partiront egallement par quart sans aucune fraulde sur la peyne susdicte; comme aussy les trois jouans ensemble rapporteront au quatriesme lequel se trouvera aux aubaddes s'il s'en faict.
      Seront tenuz lesdictz associez se trouver ensemble au logis l'un de l'autre tour à tour tous les vendredis de la sepmaine pendant ledict temps pour concerter sur les troys heures en attendant quatre de relevée sur peyne de dix solz tournoiz qui seront payés par le deffaillant ausdictz autres ses compagnons s'il n'y a excuse legitime.
      Laquelle presente association ne se pourra resouldre sans le consentement de tous sur peyne de dix-huict livres tournoiz de pure perte qui sera payé et en depost par le contrevenant aux acquiessans incontinent le cas advenu à leur volonté. Comme aussy a esté accordé que nul autre ne pourra entrer en la presente association sans le consentement de tous ensemble. Promectant etc, obligeant chacun en droict soy corps et biens, renonceant etc.
      Faict et passé ès estudes des notaires soubzsignez l'an mil six cent dix-neuf le vingt-cinquiesme jour de febvrier, avant midy, et ont signé:
      AMAND François JOUBART THEVENYN (notaire) Pierre AMAND Martin TOUSSAINCT GOGUYER (notaire)
      Documents du Minutier central concernant l'histoire de la musique (1600-1650), par Madeleine Jurgens, tome II [études XI à XX, 1900 actes], Paris, Archives nationales, 1974, p. 378 (instrument de recherche imprimé dématérialisé, certaines notices sont plus détaillées dans la version intégrale accessible en ligne par la rubrique 'Autres instruments de recherche', voir contexte dans le Plan d’orientation général - Notaires de Paris, guides thématiques du Minutier).
    - Quittance par Jacques de Claude à Pierre Amand, maître joueur d'instruments, demeurant rue du Vertbois, de tout l'intérêt civil auquel il aurait pû prétendre en raison des voies de fait sur lui commises le jour de l'Ascension, moyennant payement de 100 sols dans un délai d'un mois et remise immédiate d'un dessus de viollon 'bon et vallable fasson de Paris'., 11 mai 1619; MC/ET/XII/21
      Documents du Minutier central concernant l'histoire de la musique (1600-1650), par Madeleine Jurgens, tome II [études XI à XX, 1900 actes], Paris, Archives nationales, 1974, p. 506 (instrument de recherche imprimé dématérialisé, certaines notices sont plus détaillées dans la version intégrale accessible en ligne par la rubrique 'Autres instruments de recherche', voir contexte dans le Plan d’orientation général - Notaires de Paris, guides thématiques du Minutier).
      Claude, Jacques de; Amand, Pierre
    - Entrée en service d'Étienne Dutrou, joueur d'instruments, natif de Paris, fils de défunts Antoine Dutrou et Marie Bridault, demeurant rue Saint-Sauveur, pour deux années, chez Jean Guyard, aveugle, joueur d'instruments, demeurant rue des Vertus, qui lui fournira nourriture et gîte et lui donnera la somme de 38 livres., 29 juillet 1619; MC/ET/XII/21
      Documents du Minutier central concernant l'histoire de la musique (1600-1650), par Madeleine Jurgens, tome II [études XI à XX, 1900 actes], Paris, Archives nationales, 1974, p. 339 (instrument de recherche imprimé dématérialisé, certaines notices sont plus détaillées dans la version intégrale accessible en ligne par la rubrique 'Autres instruments de recherche', voir contexte dans le Plan d’orientation général - Notaires de Paris, guides thématiques du Minutier).
      Dutrou, Etienne
    - Contrat d'apprentissage pour un an au profit de Jacques Rol, natif d'Anvers, fils de Voicart Rol, entre Jacques Hédouyn, domestique de M. Roger, valet de chambre et garde du cabinet de la reine, demeurant rue Saint-Honoré, et Philbert Favereau, maître apothicaire, demeurant rue Saint-Martin, paroisse Saint- Nicolas-des-Champs, moyennant 100 l.: 50 comptant, 50 dans six mois. Présent: Rodolphe Schoor [signé Rodolphus Schoor], maître peintre, demeurant rue Saint-Denis, paroisse Saint-Laurent, certifie que Hédouyn est suffisamment solvable., 21 septembre 1619; MC/ET/XII/21
      Documents du Minutier central concernant les peintres, sculpteurs et graveurs au XVIIe siècle (1600-1650), par Marie-Antoinette Fleury et Martine Constans, tome II [études XI à XX, 2445 actes], Paris, Archives nationales, 2010, notice n°2014 (instrument de recherche imprimé dématérialisé, certaines notices sont plus détaillées dans la version intégrale accessible en ligne par la rubrique 'Autres instruments de recherche', voir contexte dans le Plan d’orientation général - Notaires de Paris, guides thématiques du Minutier).
      Rol, Jacques
    - Contrat d'apprentissage pour 3 ans au profit de Pierre Le Hongre, entre son père, Robert Le Hongre, maître menuisier, demeurant rue Saint-Denis, paroisse Saint-Sauveur, et Noël Métayer, tailleur d'antiques, demeurant rue Saint-Martin, paroisse Saint-Nicolas-des-Champs, moyennant 78 l.: 39 comptant, 39 dans un an. Il lui enseignera la taille et sculpture qui dépend de la menuiserie et lui fournira le gîte et la nourriture., 2 octobre 1619; MC/ET/XII/21
      Documents du Minutier central concernant les peintres, sculpteurs et graveurs au XVIIe siècle (1600-1650), par Marie-Antoinette Fleury et Martine Constans, tome II [études XI à XX, 2445 actes], Paris, Archives nationales, 2010, notice n°1569 (instrument de recherche imprimé dématérialisé, certaines notices sont plus détaillées dans la version intégrale accessible en ligne par la rubrique 'Autres instruments de recherche', voir contexte dans le Plan d’orientation général - Notaires de Paris, guides thématiques du Minutier).
      Le Hongre, Pierre
    - Bail pour 3 ans par Nicolas Pontheron, peintre ordinaire du roi, au nom et comme tuteur des enfants de David Pontheron et Hélène Solier, à Jacques Blasse, maître rôtisseur, de la maison à l'enseigne du Bon Puits, où il demeure, au loyer annuel de 310 l., 19 octobre 1619; MC/ET/XII/21
      Documents du Minutier central concernant les peintres, sculpteurs et graveurs au XVIIe siècle (1600-1650), par Marie-Antoinette Fleury et Martine Constans, tome II [études XI à XX, 2445 actes], Paris, Archives nationales, 2010, notice n°1759 (instrument de recherche imprimé dématérialisé, certaines notices sont plus détaillées dans la version intégrale accessible en ligne par la rubrique 'Autres instruments de recherche', voir contexte dans le Plan d’orientation général - Notaires de Paris, guides thématiques du Minutier).
      Pontheron, Nicolas
    - Contrat de service pour 6 mois par Daniel Petit, natif de Bruxelles, compagnon tailleur, chez Jacques Haran, faiseur de passements de Milan, demeurant sur la paroisse Saint-Laurent, moyennant 10 s. par jour ouvrable, moins 1 sol par jour pour le gîte. Il se nourrira à ses frais. Présent, Rodolphe Schoor, maître peintre qui sert d'interprète., 25 novembre 1619; MC/ET/XII/21
      Documents du Minutier central concernant les peintres, sculpteurs et graveurs au XVIIe siècle (1600-1650), par Marie-Antoinette Fleury et Martine Constans, tome II [études XI à XX, 2445 actes], Paris, Archives nationales, 2010, notice n°2015 (instrument de recherche imprimé dématérialisé, certaines notices sont plus détaillées dans la version intégrale accessible en ligne par la rubrique 'Autres instruments de recherche', voir contexte dans le Plan d’orientation général - Notaires de Paris, guides thématiques du Minutier).
      Petit, Daniel
    - Marché de Noël Métayer, tailleur d'antiques, avec Gratien Cochez, Régnault Pons, Claude Détheline, maîtres menuisiers, pour tailler les ornements des lambris du cabinet de la princesse de Condé, en son hôtel, suivant le dessin paraphé ne varietur par M. Viguier, son intendant, moyennant 222 l., dont 50 d'avance. On fera deux ' abouts ' où il y aura des frontons et des enfants tenant des échasses avec un cuir au milieu de chaque ' about ', 22 termes sur les lambris et tous les autres petits ornements désignés sur le dessin. Métayer fournira des modèles de fronton, de terme et de cuir. Le travail sera achevé le 15 mars.-, 21 décembre 1619; MC/ET/XII/21
      Documents du Minutier central concernant les peintres, sculpteurs et graveurs au XVIIe siècle (1600-1650), par Marie-Antoinette Fleury et Martine Constans, tome II [études XI à XX, 2445 actes], Paris, Archives nationales, 2010, notice n°1570 (instrument de recherche imprimé dématérialisé, certaines notices sont plus détaillées dans la version intégrale accessible en ligne par la rubrique 'Autres instruments de recherche', voir contexte dans le Plan d’orientation général - Notaires de Paris, guides thématiques du Minutier).
      Métayer, Noël
  - Minutes. 1620, MC/ET/XII/22/A
    Ancienne(s) cote(s):
    ET/XII/22
    - Mise en apprentissage par Françoise Duchesne, veuve d'Eustache de La Gromière, soldat aux gardes du roi, demeurant rue du Vertbois, de son fils Eustache, pour deux années 'pour parachever le temps de quatre ans portez par les ordonnances dudict mestier', chez Pierre Amand, maître joueur d'instruments et maître tissutier-rubannier, qui lui enseignera à jouer des instruments et à travailler au métier de rubannier, le nourrira et le logera moyennant 24 livres., 9 janvier 1620; MC/ET/XII/22/A
      Informations concernant le classement et la cotation du document:
      La cote donnée par l'instrument de recherche imprimé (MC/ET/XII/22) a été mise à jour; la cote est MC/ET/XII/22/A.
    - PLUMASSIER § Inventaire de PLUMASSIER, 20 janvier 1620; MC/ET/XII/22/A
    - Promesse de Robert Guarin, maître plombier, demeurant rue Saint-Martin, paroisse Saint-Laurent, à Jean Raoul, écuyer, lieutenant des gardes écossais du corps du roi, demeurant à Serbonnes en Bourgogne, représenté par Jacques Baudemont, maître peintre, de fournir tout le plomb de son logis à Serbonnes qui sera transporté aux frais de Raoul. Logé et nourri, Guarin ne recevra ni salaire ni frais de voyage. Le plomb vaut 12 l. le cent, payables au fur et à mesure des travaux., 23 janvier 1620; MC/ET/XII/22/A
      La cote donnée par l'instrument de recherche imprimé a été mise à jour (ajout d'extension de cote).
      Documents du Minutier central concernant les peintres, sculpteurs et graveurs au XVIIe siècle (1600-1650), par Marie-Antoinette Fleury et Martine Constans, tome II [études XI à XX, 2445 actes], Paris, Archives nationales, 2010, notice n°108 (instrument de recherche imprimé dématérialisé, certaines notices sont plus détaillées dans la version intégrale accessible en ligne par la rubrique 'Autres instruments de recherche', voir contexte dans le Plan d’orientation général - Notaires de Paris, guides thématiques du Minutier).
    - Inventaire après décès de Charlotte Boutais, femme de Louis Jost, marchand plumassier, rue Saint-Denis., 4 février 1620; MC/ET/XII/22/A
      Georges Wildenstein, Le goût pour la peinture dans la bourgeoisie parisienne au début du règne de Louis XIII, d'après des inventaires après décès...[705 actes], Gazette des Beaux-Arts, Paris, 1959, p.80 (voir contexte dans le Plan d’orientation général - Notaires de Paris, guides thématiques du Minutier).
      inventaire après décès; Saint-Denis (rue); Boutais, Charlotte; Jost, Louis; fabricant d'accessoires vestimentaires
    - Association de Guillaume Duneauzel, joueur d'instruments, taille de violon et de Cornet, rue de la Mortellerie., 13 mars 1620; MC/ET/XII/22/A
      Musique XVIIe siècle [2407 actes], par Madeleine Jurgens et le personnel du Minutier, 1954-1996 ( fichier papier entièrement dématérialisé; voir contexte dans le Plan d’orientation général - Notaires de Paris, guides thématiques du Minutier).
      acte de société; Mortellerie (rue de la); musicien
    - Apprentissage de Jean Gouzalles, pour 6 ans, chez Louis Fremyn, brodeur du Roi, demeurant faub/g/ Saint-Michel., 13 mars 1620; MC/ET/XII/22/A
      contrat d'apprentissage; Fremyn, Louis
    - Association de six joueurs d'instruments pour six ans., 13 mars 1620; MC/ET/XII/22/A
      'Furent presens en leurs personnes Jacques de Boully, Baptiste Jolicoeur, Guillaume Duneaux, Vincent Verdier, Guillaume de Sacq et Nicolas Bigot, tous maistres joueurs d'instrumens à Paris, y demeurans savoir ledict de Boully place Royale, parroisse Sainct-Paul, ledict Jolicueur rue Guerin Boisseau, parroisse Sainct-Laurent, ledict Duneaux rue de la Mortellerie, parroisse Sainct-Gervais, ledict Verdier rue de la Plastrière, parroisse Sainct-Eustache, ledict de Sacq ès faulxbourgs Sainct-Marcel, grande rue Moufetard, parroisse Saint-Medart, et ledict Bigot rue Sainct-Martin, paroisse Sainct-Nicolas-des-Champs. Lesquelz se sont voluntairement associez et associent ensemblement du jourd'huy jusques à six ans prochains venans pour jouer des instrumens la part où ilz seront pendant ledict temps mandez, savoir ledict de Boully de la taille de violon et de cornet, ledict Jollicoeur de basse de viollon et de haultboys, ledict Duneaux de taille de violon et de cornet, ledict Verdier de dessus de violon et dessus de cornet, ledict Le Sacq aussy de dessus de violon et de dessus de cornet et ledict Bigot de haute conte de cornet et de violon, sans que lesdictz associez puissent entreprendre sur la partye l'un de l'autre, à peyne de payer par le contrevenant à ses compagnons soixante solz pour chacune foys durant ledict temps, à lacharge que lesdicts associez seront tenuz de se trouver par chacun vendredi de la sepmaine pendant ledict temps au logis de l'un ou de l'autre desdictz associez ainsy qu'ils adviseront pour concerter ensemble entre eux pour le regard de cest entretien à quatre heures de relevée depuis Pasques jusques à la Sainct-Remy et en hiver depuis ledict jour Sainct-Remy jusques audict jour de Pasques, entre deux et trois heures de relevée sur peyne de payer par le deffaillant ung quart d'escu pour chacune foys.
      Seront tenuz lesdictz associez de dire et advertir leurs compagnons ledict jour de vendredy des marchez qu'ilz pourroient avoir faictz à peyne de payer soixante solz pour chacune foys.
      Seront aussy tenuz lesdictz associez de se trouver ensemblement aux aubades aux heures qu'il aura esté dict à peyne de vingt solz pour chacune foys, et le gaing faict ensemblement se partagera egallement; et trois jouans ensemble le rapporteront à la communaulté et ceux qui yront aux champs ne seront tenuz de rapporter à leurs compagnons; à la charge que celluy qui fraudera son compagnon en fasson quelconque sera tenu de payer la somme de six livres pour chacyne foys.
      Ne pourront lesdictz associez prendre pendant ledict temps aucuns autres joueurs pour jouer avec eulx desdictz instruments sur peyne de soixante solz tournoiz sy les compagnons ne sont empeschez d'ailleurs.
      Ne pourront lesdictz associez jouer avec autres le jour de l'An ou d'Estraynes à peyne de soixante solz tournoiz et de rapporter le gaing qu'il fera ledict jour.
      Arrivant maladie de l'un ou de l'autre desdictz associez seront tenuz les autres en santé luy faire part du gaing lorsque l'on jouera trois ensemble.
      A esté accordé entre eulx qu'ilz pourront quand bon leur semblera prendre avec eulx deux autres joueurs d'instrumens maistres pour faire le nombre de huict.
      Et laquelle presente association ne se pourra resouldre sans le consentement l'un de l'aultre sur peyne de trente livres de pure perte qui seront payée par le contrevenant aux acquiessans incontinant le cas advenu à volunté; et en ce faisant et moyennant le present contract d'association sont et demeurent tous autres constractz, par eulx cy-devant faictz pour raison de ce, nulz et revoquez, voullans et accordans respectivement qu'il puisse sortir son effect. Car ainsy etc, promettant etc, obligeant chacun en droict soy et l'un envers l'autre corps et biens, renonceant d'une part et de l'autre.
      Faict et passé à Paris ès estudes des notaires soubzsignez, l'an mil six cens vingt, le treiziesme jour de mars, après midy, et ont signé (ledict Sacq a déclaré ne avoir escrire ne signer):
      B. JOLLYCOEUR G. DUNEAU HAGUENYER (notaire) Vincent VERDIER Jacques DE BOILLY GOGUYER (notaire) BIGOT
      Documents du Minutier central concernant l'histoire de la musique (1600-1650), par Madeleine Jurgens, tome II [études XI à XX, 1900 actes], Paris, Archives nationales, 1974, p. 379 (instrument de recherche imprimé dématérialisé, certaines notices sont plus détaillées dans la version intégrale accessible en ligne par la rubrique 'Autres instruments de recherche', voir contexte dans le Plan d’orientation général - Notaires de Paris, guides thématiques du Minutier).
    - Bail par la veuve de Jacques Puisier marchand joaillier, 9 avril 1620; MC/ET/XII/22/A
      bail; Puisier, Jacques
    - Bail de Jean Michel, menuisier rue Saint-Martin., 17 avril 1620; MC/ET/XII/22/A
      bail; Michel, Jean
    - Accord aux termes duquel François Joubert, demeurant rue des Gravilliers, quitte Jacques de Lande, aveugle, joueur d'instruments, de tout l'intérêt civil auquel il aurait pu prétendre en raison des paroles injurieuses proférées à son égard et à propos desquelles un procès était en cours devant le lieutenant criminel au Châtelet., 7 mai 1620; MC/ET/XII/22/A
      Documents du Minutier central concernant l'histoire de la musique (1600-1650), par Madeleine Jurgens, tome II [études XI à XX, 1900 actes], Paris, Archives nationales, 1974, p. 581 (instrument de recherche imprimé dématérialisé, certaines notices sont plus détaillées dans la version intégrale accessible en ligne par la rubrique 'Autres instruments de recherche', voir contexte dans le Plan d’orientation général - Notaires de Paris, guides thématiques du Minutier).
    - Désistement de poursuite pour paroles injurieuses par François Joubert, au profit de Jacques Delande, aveugle, joueur d'instruments, demeurant rue des Gravilliers., 7 mai 1620; MC/ET/XII/22/A
      renonciation; Gravilliers (rue des); musicien